臺灣臺中地方法院刑事裁定　　　　　　　　　　　　九十三年度訴字第一二一四號
　　公　訴　人　臺灣臺中地方法院檢察署檢察官
　　被　　　告　甲○○
右列被告因違反商業會計法案件，經檢察官提起公訴（九十二年度偵字第一三０五八
號），本院裁定如左：
    主  文
甲○○自民國玖拾年玖月貳拾伍日起羈押月。
    理  由
一、被告甲○○因違反稅捐稽徵法第四十三條第一項幫助他人逃漏稅捐罪、商業會計
    法第七十一條第一款明知以不實之事項而填製會計憑證罪嫌，經檢察官提起公訴
    ，經本院於民國九十三年六月十五日行準備程序後，於本審理程序經傳訊即未到
    案，且經本院囑託臺灣臺北地方法院檢察署拘提被告，亦以未發現被拘人，致無
    法拘提到案等情，有臺灣臺北地方法檢察署檢察官九十三年九月六日北檢茂結九
    十三助一００三字第五一六四五號函在卷可憑，經通緝後，於九十三年九月二十
    五日下午一時二十分在臺北市○○○路與八德路口為警查獲。
二、按被告經法官訊問後，認為犯罪嫌疑重大，逃亡或有事實足認為有逃亡之虞者，
    顯難進行追訴或審判或執行者，得羈押之，刑事訴訟法第一百零一條第一項第一
    款定有明文。
三、訊據被告甲○○矢口否認有何幫助他人逃漏稅捐及明知以不實之事項而填製會計
    憑證等犯行，辯稱其僅係泉雍公司人頭負責人，其並不知情云云。經查：被告甲
    ○○於偵查中辯稱：不詳姓名之廖姓男子以其名義擔任泉雍公司負責人，其係擔
    任人頭，而且拿其發票去賣，廖姓男子真實姓名其不知道，該男子把公司執照及
    印章交給房東，房東姓名其亦不知道，公司是設在臺中市北屯區三九０號六樓之
    三，但其並未至該處租屋云云，復於本院準備程序中辯稱：其在泉雍公司歇業前
    擔任人頭負責人，是「廖弘毅」叫其當人頭，並不負責公司業務，當時公司在臺
    北，對方原本承諾要給其新臺幣二萬元，但都沒有給，後來其因妨害公務案件入
    監執行，執行前廖姓男子表示要把公司遷到臺中，其表示公司已歇業，款項也未
    依約交付，遂不理之，就去執行，至於公司如何逃漏稅、開發票，其均不知情云
    云。被告就如何擔任泉雍公司負責人之過程及嗣後公司遷至臺中後如何經營雖所
    述不一，然均供承確有擔任泉雍公司負責人之事實，是以被告涉嫌違反稅捐稽徵
    法、商業會計法之犯罪嫌疑重大。而被告前因妨害公務案件，經法院判處有期徒
    刑四月判確定，經通緝到案始送監執行一節，有臺灣高等法院被告全國前案紀錄
    表一份在卷可憑，且被告經本院傳拘無著，經通緝後始行為警緝獲，足見其有逃
    亡事實，非羈押難以進行審判，而有羈押之必要，揆諸上開說明，本院認被告自
    九十三年九月二十五日起予以羈押。
四、依刑事訴訟法第一百零一條第一項第一款，裁定如主文。
中      華      民      國      九十三      年      九    月  二十五    日
                                臺灣臺中地方法院刑事庭
                                    法  官  呂  明  坤
右正本證明與原本無異。
如不服本裁定，應於送達後五日內，向本院提出抗告狀。
                                    書記官
中      華      民      國      九十三      年      九    月  二十五    日
